# 为职工购买的商业保险计入哪里？

提问人：pangniu8 时间：2015-06-01 17:28:17
@chenyiwei 陈老师：你好！企业为职工购买的商业保险，记在哪里？职工福利费么还是其他地方？

回答人：chenyiwei
企业为职工购买的商业保险，且受益人为职工或其家属的，不属于职工福利费的列支范围，应属于职工薪酬的组成部分，纳入工资总额进行管理。同时还应注意这类支出可能不能在企业所得税前扣除的风险。

提问人：pangniu8 时间：2015-06-02 13:46:09
陈老师：商业保险怎么会属于职工薪酬的范围呢？有规定么？

回答人：chenyiwei
这也是企业为了换取员工提供的服务而支付给员工的报酬，所以属于职工薪酬的范围。另请注意关注《企业财务通则》第四十六条的规定。